臺灣高等法院刑事裁定
110年度聲字第1718號
聲  請  人  臺灣高等檢察署檢察官
受  刑  人  余家偉




上列聲請人因受刑人數罪併罰有二裁判以上，聲請定其應執行之
刑（聲請案號：臺灣高等檢察署110年度執聲字第798號），本院
裁定如下：
    主  文
余家偉犯如附表一所示各罪所處之刑，應執行有期徒刑拾貳年陸
月；又犯如附表二所示各罪所處之刑，應執行有期徒刑壹年。
    理  由
一、聲請意旨略以：上列受刑人余家偉因違反毒品危害防制條例
    等數罪，先後經判決確定如附表一、二，應依刑法第53條、
    第51條第5款規定，定其應執行之刑，爰依刑事訴訟法第477
    條第1項聲請裁定等語。
二、按「裁判確定前犯數罪者，併合處罰之。但有下列情形之一
    者，不在此限：一、得易科罰金之罪與不得易科罰金之罪。
    二、得易科罰金之罪與不得易服社會勞動之罪。三、得易服
    社會勞動之罪與不得易科罰金之罪。四、得易服社會勞動之
    罪與不得易服社會勞動之罪」、「前項但書情形，受刑人請
    求檢察官聲請定應執行刑者，依第51條規定定之」、「數罪
    併罰，有二裁判以上者，依第51條之規定，定其應執行之刑
    」、「數罪併罰，分別宣告其罪之刑，依下列各款定其應執
    行者：……五、宣告多數有期徒刑者，於各刑中之最長期以上
    ，各刑合併之刑期以下，定其刑期。但不得逾30年」，刑法
    第50條第1項、第2項、第53條、第51條第5款分別定有明文
    。再者，法律上屬於自由裁量之事項，有其外部性界限及內
    部性界限，並非概無拘束。依據法律之具體規定，法院應在
    其範圍選擇為適當之裁判者，為外部性界限；而法院為裁判
    時，應考量法律之目的，及法律秩序之理念所在者，為內部
    性界限。法院為裁判時，二者均不得有所踰越。在數罪併罰
    ，有二裁判以上，定其應執行之刑時，固屬於法院自由裁量
    之事項，然仍應受前揭外部性界限及內部性界限之拘束（最
    高法院94年度台非字第233號判決意旨參照）。又刑事訴訟
    法第370條第2項「前項所稱刑，指宣告刑及數罪併罰所定應
    執行之刑」、第3項「第1項規定，於第一審或第二審數罪併
    罰之判決，一部上訴經撤銷後，另以裁定定其應執行之刑時
    ，準用之」之規定，已針對第二審上訴案件之定應執行之刑
    ，明定有不利益變更禁止原則之適用；而分屬不同案件之數
    罪併罰有應更定執行刑之情形，倘一裁判宣告數罪之刑，曾
    經定其執行刑，再與其他裁判宣告之刑定其執行刑時，在法
    理上亦應同受此原則之拘束，亦即，另定之執行刑，其裁量
    所定之刑期，不得較重於前定之執行刑加計後裁判宣告之刑
    之總和（最高法院103年度台抗字第707號、第674號裁定意
    旨參照）。
三、經查：
(一)受刑人因犯如附表一、二所示之罪，經如附表一、二所示法
    院各判處如附表一、二所示之刑，均經分別確定在案，此有
    臺灣臺北地方法院107年度審簡字第2480號刑事簡易判決、
    臺灣新北地方法院107年度審訴字第725號刑事判決、107年
    度簡上字第1290號刑事判決、107年度簡字第5928號刑事簡
    易判決、108年度審簡字第193號刑事簡易判決、108年度審
    訴緝字第32號刑事判決、108年度審訴緝字第31號刑事判決
    、108年度審訴字第199號刑事判決、108年度審訴字第1715
    號刑事判決、108年度審訴字第1715號刑事裁定、108年度審
    訴字第1797號刑事判決、臺灣桃園地方法院108年度審訴字
    第276號刑事判決、本院107年度上訴字第3506號刑事判決、
    108年度上訴字第2862號刑事判決、108年度上訴字第2627號
    刑事判決、108年度上訴字第3006號刑事判決、108年度上訴
    字第3934號刑事判決、109年度上訴字第2004號刑事判決、1
    09年度上訴字第450號刑事判決、最高法院110年度台上字第
    1770號刑事判決及本院被告前案紀錄表等在卷可參。再受刑
    人所犯如附表一所示各罪中，有得易科罰金亦得易服社會勞
    動之罪（附表一編號3至4、8至10），復有不得易科罰金亦
    不得易服社會勞動之罪（附表一編號2、5至7、11至12），
    又有不得易科罰金但得易服社會勞動之罪（附表一編號1）
    ，雖已合於刑法第50條第1項但書規定，惟受刑人已請求檢
    察官聲請定其應執行刑，有「定刑聲請切結書」附卷可憑，
    自應依據刑法第50條第2項規定，依同法第51條規定定其應
    執行刑。
(二)茲檢察官聲請最後事實審之本院就受刑人所犯如附表一、二
    所示之罪分別定其應執行之刑，本院審核後認檢察官之聲請
    於法均無不合，爰就受刑人所犯如附表一、二所示之罪，依
    刑法第51條第5款限制加重原則規定之外部性界限（附表一
    部分：以最長期宣告刑有期徒刑9年8月為下限，以宣告刑總
    和有期徒刑16年4月為上限；附表二部分：以最長期宣告刑
    有期徒刑9月為下限，以宣告刑總和有期徒刑1年4月為上限
    ），附表一部分並參酌(1)如附表一編號5至6所示之罪曾經
    臺灣新北地方法院以108年度審訴緝字第32號判決應執行有
    期徒刑1年2月，嗣經本院以108年度上訴字第2862號判決認
    上訴無具體理由，不合法定程式而駁回上訴確定；(2)如附
    表一編號8至9所示之罪曾經臺灣新北地方法院以108年度審
    訴字第199號判決應執行有期徒刑9月，嗣經本院以108年度
    上訴字第3006號判決上訴駁回確定【是此時裁量如附表一所
    示刑期，不得較重於前定各執行刑（有期徒刑1年2月、9月
    ）加計其餘裁判之宣告刑（有期徒刑3月、8月、6月、6月、
    9月、6月、1年1月、9年8月）總和有期徒刑15年10月】，再
    考量受刑人之犯罪次數、情節及貫徹刑法量刑公平正義理念
    【(1)如附表一部分：受刑人所犯如附表一編號2至5、7至10
    所示之罪均屬施用毒品類型犯罪（如附表一編號2至5、7至9
    所示之罪均為施用第一級毒品罪，如附表一編號10所示之罪
    則為施用第二級毒品罪），如附表一編號6、11所示之罪均
    屬加重持有毒品類型犯罪，各該部分之犯罪類型、行為態樣
    、手段、動機均相同或相類，且犯罪時間為民國106年10月
    至107年8月間，相距非遠，責任非難重複程度相對較高，就
    受刑人所犯前開施用毒品、加重持有毒品類型犯罪與如附表
    一編號1所示轉讓禁藥罪、如附表一編號12所示販賣第一級
    毒品未遂罪而為整體非難評價；如附表二部分：受刑人所犯
    如附表二所示之罪均為施用第一級毒品罪，犯罪類型、行為
    態樣、手段、動機相類，且犯罪時間為108年4、5月間，犯
    罪時間接近，責任非難重複程度相對較高】等情，分別定受
    刑人應執行之刑。
據上論斷，應依刑事訴訟法第477條第1項，刑法第50條第2項、
第53條、第51條第5款，裁定如主文。
中　　華　　民　　國　　110 　年　　5 　　月　　13　　日
                  刑事第十八庭  審判長法  官  何俏美
                                      法  官  葉乃瑋
                                      法  官  黃紹紘
以上正本證明與原本無異。
如不服本裁定，應於收受送達後5日內向本院提出抗告狀。
                                      書記官  顏淑華
中　　華　　民　　國　　110 　年　　5 　　月　　18　　日

附表一
編    號  1 2 3 罪    名  毒品危害防制條例 （轉讓禁藥罪） 毒品危害防制條例 （施用第一級毒品罪） 毒品危害防制條例 （施用第一級毒品罪） 宣 告 刑  有期徒刑3月 有期徒刑8月 有期徒刑6月 犯罪日期  民國107年3月8日往前回溯96小時內某日傍晚 106年10月16日 107年5月20日 偵查機關年度案號  臺灣臺北地方檢察署107年度偵字第15299號 臺灣新北地方檢察署106年度毒偵字第9569號等 臺灣新北地方檢察署107年度毒偵字第5525號 最後事實審 法院 臺灣臺北地方法院 臺灣高等法院 臺灣新北地方法院  案號 107年度審簡字第2480號 107年度上訴字第3506號 107年度簡字第5928號  判決日期 107年11月26日 107年12月27日 107年9月20日 確定判決 法院 臺灣臺北地方法院 臺灣高等法院 臺灣新北地方法院  案號 107年度審簡字第2480號 107年度上訴字第3506號 107年度簡上字第1290號  確定日期 107年12月25日 108年1月22日 108年4月30日 是否為得易科罰金之案件  否 否 是 是否為得易服社會勞動之案件  是 否 是 備    註  臺灣臺北地方檢察署108年度執字第1072號 臺灣新北地方檢察署108年度執字第2196號 臺灣新北地方檢察署108年度執字第8522號 

編    號  4 5 6 罪    名  毒品危害防制條例 （施用第一級毒品罪） 毒品危害防制條例 （施用第一級毒品罪） 毒品危害防制條例 （持有第二級毒品純質淨重20公克以上罪） 宣 告 刑  有期徒刑6月 有期徒刑7月 有期徒刑10月 犯罪日期  107年8月9日 107年6月14日 107年6月14日15時起至同日19時55分止 偵查機關年度案號  臺灣新北地方檢察署107年度毒偵字第6700號 臺灣新北地方檢察署107年度偵字19066號等 臺灣新北地方檢察署107年度偵字第19066號等 最後事實審 法院 臺灣新北地方法院 臺灣新北地方法院 臺灣新北地方法院  案號 108年度審簡字第193號 108年度審訴緝字第32號 108年度審訴緝字第32號  判決日期 108年3月29日 108年5月31日 108年5月31日 確定判決 法院 臺灣新北地方法院 臺灣高等法院 臺灣高等法院  案號 108年度審簡字第193號 108年度上訴字第2862號 108年度上訴字第2862號  確定日期 108年4月30日 108年10月4日 108年10月4日 是否為得易科罰金之案件  是 否 否 是否為得易服社會勞動之案件  是 否 否 備    註  臺灣新北地方檢察署108年度執字第10110號 臺灣新北地方檢察署108年度執字第15377號 臺灣新北地方檢察署108年度執字第15377號    編號5至6曾經臺灣新北地方法院以108年度審訴緝字第32號判決應執行有期徒刑1年2月，嗣經臺灣高等法院以108年度上訴字第2862號判決認上訴無具體理由，不合法定程式而駁回上訴確定  

編    號  7 8 9 罪    名  毒品危害防制條例 （施用第一級毒品罪） 毒品危害防制條例 （施用第一級毒品罪） 毒品危害防制條例 （施用第一級毒品罪） 宣 告 刑  有期徒刑9月 有期徒刑6月 有期徒刑6月 犯罪日期  107年5月7日 107年7月19日 107年8月10日（聲請書附表一誤載為107年7月19日） 偵查機關年度案號  臺灣新北地方檢察署107年度毒偵字第3878號 臺灣新北地方檢察署107年度毒偵字6178號等 臺灣新北地方檢察署107度毒偵字第6178號等 最後事實審 法院 臺灣高等法院 臺灣高等法院 臺灣高等法院  案號 108年度上訴字第2627號 108年度上訴字第3006號 108年度上訴字第3006號  判決日期 108年9月24日 108年10月23日 108年10月23日 確定判決 法院 臺灣高等法院 臺灣高等法院 臺灣高等法院  案號 108年度上訴字第2627號 108年度上訴字第3006號 108年度上訴字第3006號  確定日期 108年10月18日 108年11月15日 108年11月15日 是否為得易科罰金之案件  否 是 是 是否為得易服社會勞動之案件  否 是 是 備    註  臺灣新北地方檢察署108年度執字第15385號 臺灣新北地方檢察署108年度執字第17225號 臺灣新北地方檢察署108年度執字第17225號    編號8至9曾經臺灣新北地方法院以108年度審訴字第199號判決應執行有期徒刑9月，嗣經臺灣高等法院以108年度上訴字第3006號判決上訴駁回確定  

編    號  10 11 12 罪    名  毒品危害防制條例 （施用第二級毒品罪） 毒品危害防制條例 （持有第一級毒品純質淨重10公克以上罪） 毒品危害防制條例 （販賣第一級毒品未遂罪） 宣 告 刑  有期徒刑6月 有期徒刑1年1月 有期徒刑9年8月 犯罪日期  107年1月17日 107年1月18日凌晨某時起至同日上午10時53分止 107年7月19日 偵查機關年度案號  臺灣桃園地方檢察署107年度偵字第3913號等 臺灣桃園地方檢察署107年度偵字3913號等 臺灣新北地方檢察署107度偵字第23949號 最後事實審 法院 臺灣桃園地方法院 臺灣桃園地方法院 臺灣高等法院  案號 108年度審訴字第276號 108年度審訴字第276號 109年度上訴字第2004號  判決日期 108年7月3日 108年7月3日 109年10月28日 確定判決 法院 臺灣高等法院 臺灣高等法院 最高法院  案號 108年度上訴字第3934號 108年度上訴字第3934號 110年度台上字第1770號  確定日期 108年12月19日 109年1月7日 110年1月27日 是否為得易科罰金之案件  是 否 否 是否為得易服社會勞動之案件  是 否 否 備    註  臺灣桃園地方檢察署109年度執字第2019號 臺灣桃園地方檢察署109年度執字第2018號 臺灣新北地方檢察署110年度執字第2784號 

附表二
編    號  1 2 罪    名  毒品危害防制條例 （施用第一級毒品罪） 毒品危害防制條例 （施用第一級毒品罪） 宣 告 刑  有期徒刑7月 有期徒刑9月 犯罪日期  108年5月5日 108年4月24日 偵查機關年度案號  臺灣新北地方檢察署108年度毒偵字第2829號 臺灣新北地方檢察署108年度毒偵字第2713號 最後事實審 法院 臺灣新北地方法院 臺灣高等法院  案號 108年度審訴字第1715號 109年度上訴字第450號  判決日期 108年11月21日 109年3月19日 確定判決 法院 臺灣新北地方法院 臺灣高等法院  案號 108年度審訴字第1715號 109年度上訴字第450號  確定日期 108年12月10日 109年4月21日 是否為得易科罰金之案件  否 否 是否為得易服社會勞動之案件  否 否 備    註  臺灣新北地方檢察署109年度執字第143號 臺灣新北地方檢察署109年度執字第6187號